ACORDAO-COMPLETO-2446639

ACÓRDÃO DE RELAÇÃO

ACÓRDÃO DE RELAÇÃO 3695/2021 ATA 6/2021 - PRIMEIRA CÂMARA

Acórdão 3695/2021-TCU-Primeira Câmara
Os Ministros do Tribunal de Contas da União, reunidos em sessão da Primeira Câmara, ACORDAM, por unanimidade, com fundamento nos arts. 1º, inciso V, e 39, inciso II, da Lei 8.443/1992, c/c o art. 143, inciso II, do Regimento Interno, em considerar legais para fins de registro os atos de concessão a seguir relacionados, de acordo com os pareceres emitidos nos autos, exceto o ato de interesse do sr. Luís Carlos Antonelli Lacerda:
1. Processo TC-Processo 038.919/2020-6 (APOSENTADORIA) 
	1.1. Interessados: Henrique Guilherme Guimarães Viana (XXX.357.147-XX) ; Jadir Pinheiro de Souza (XXX.815.697-XX) ; João Carlos Campello Esteves (XXX.521.377-XX) ; Jorge Almeida dos Santos (XXX.852.717-XX) ; Luís Carlos Antonelli Lacerda (XXX.566.807-XX) ; Marcilio Ferreira Matos (XXX.049.566-XX) ; Ozias Jaconi Rosa (XXX.733.097-XX) ; Rui Geraldo de Lima (XXX.285.866-XX) ; Valdecir Geraldo Stinghel (XXX.427.477-XX) ; Vera Bueno D Horta (XXX.218.498-XX) 
	1.2. Órgão/Entidade: Instituto Brasileiro de Museus
	1.3. Relator: Ministro Benjamin Zymler
	1.4. Representante do Ministério Público: Procurador Júlio Marcelo de Oliveira
	1.5. Unidade Técnica: Secretaria de Fiscalização de Integridade de Atos e Pagamentos de Pessoal e de Benefícios Sociais (Sefip) .
	1.6. Representação legal: não há.
	1.7. Determinações/Recomendações/Orientações:
	1.7.1. determinar ao Instituto Brasileiro de Museus que:
	1.7.1.1. encaminhe a este Tribunal, no prazo de trinta dias, os documentos com base nos quais foram averbados os tempos de serviço municipal para o sr. Luís Carlos Antonelli Lacerda, a saber, de 1º/3/1977 a 2/3/1982 e de 11/3/1982 e 1º/1/1984;
	1.7.1.2. encaminhar, no prazo de trinta dias, a certidão de tempo de contribuição expedida pelo Instituto Nacional do Seguro Social caso os tempos a que se refere o subitem anterior tenham sido exercidos sob o regime celetista;
	1.7.1.3. encaminhar, no prazo de trinta dias, as portarias de nomeação e de exoneração do sr. Luís Carlos Antonelli Lacerda relativamente aos seus vínculos com o Município de Resende, caso os tempos a que se referem o subitem 1.7.1.1 tenham sido prestados no regime estatutário, hipótese na qual deve ser encaminhada cópia da lei que instituiu seu regime próprio de previdência daquele município.

Primeira Câmara

Instituto Brasileiro de Museus

Henrique Guilherme Guimarães Viana (XXX.357.147-XX); Jadir Pinheiro de Souza (XXX.815.697-XX); João Carlos Campello Esteves (XXX.521.377-XX); Jorge Almeida dos Santos (XXX.852.717-XX); Luís Carlos Antonelli Lacerda (XXX.566.807-XX); Marcilio Ferreira Matos (XXX.049.566-XX); Ozias Jaconi Rosa (XXX.733.097-XX); Rui Geraldo de Lima (XXX.285.866-XX); Valdecir Geraldo Stinghel (XXX.427.477-XX); Vera Bueno D Horta (XXX.218.498-XX)

ACORDAO-COMPLETO-2542435

Acórdão de Relação 3789/2022 - Primeira Câmara

Acórdão de Relação

ACORDAO-COMPLETO-2515651

Acórdão 2291/2022 - Primeira Câmara

BENJAMIN ZYMLER

não há.

Procurador Júlio Marcelo de Oliveira

APOSENTADORIA (APOS)

Secretaria de Fiscalização de Integridade de Atos e Pagamentos de Pessoal e de Benefícios Sociais (Sefip).